臺灣高等法院高雄分院刑事判決
110年度上訴字第1129號
上  訴  人  
即  被  告  王泓傑


上列上訴人因傷害案件，不服臺灣高雄地方法院110年度訴字第3
60號，中華民國110年11月16日第一審判決（起訴案號：臺灣高 
雄地方檢察署109年度偵字第14554號），提起上訴，本院判決如
下：
    主  文
原判決撤銷。
王泓傑犯傷害罪，處有期徒刑陸月，如易科罰金，以新臺幣壹仟
元折算壹日。
    事  實
一、王泓傑因不滿陳宥維在外亂傳話，於民國108 年11月10日晚
    間8 時10分許，在高雄市○○區○○路000 號前，基於傷害人身
    體之犯意，出手毆打陳宥維，並於陳宥維倒地後，以腳踹擊
    陳宥維，致陳宥維受有頭部外傷併左側眼底骨骨折、雙眼挫
    傷、左側第五腦神經（顏面感覺神經）部分受損等傷害。
二、案經陳宥維訴由高雄市政府警察局小港分局報告臺灣高雄地
    方檢察署檢察官偵查起訴。
    理  由
壹、程序部分
    本件上訴人即被告王泓傑（下稱被告）所犯係非為死刑、無
    期徒刑、最輕本刑為3年以上有期徒刑之罪或高等法院管轄
    之第一審案件，而被告於本院審理時就被訴事實為有罪之陳
    述，經審判長告知簡式審判程序之旨，並聽取當事人之意見
    後，合議庭裁定進行簡式審判程序（本院卷第76頁）。是本
    案之證據調查，依刑事訴訟法第273條之2規定，不受同法第
    159條第1項、第161條之2、第161條之3、第163條之1及第16
    4條至第170條規定之限制，合先敘明。
貳、實體部分
一、認定犯罪事實所憑之證據及理由
㈠、上開犯罪事實，業據被告於本院審理時坦承不諱；核與告訴
    人於警詢、偵查及原審證述：我綽號「青蛙」，「陳東子」
    則為我臉書暱稱，被告於108年11月10日打了3通電話給我，
    但我未接到，我回電後聽到被告說要帶人到我家、口氣不好
    的問我為何不接電話，我不想牽扯家人，就跟被告說我會過
    去高雄市○○區○○路000號之茶行，我於同日晚間8時許先抵達
    該處，當時我頭部還沒有外傷，被告隨後於同日晚間8時10
    分許抵達，被告一下車就徒手向我的臉部、左眼部位攻擊，
    我不支倒地後，被告還一直用腳踢我的頭，致我受有前開傷
    勢，被告並叫我跪在地上且叫其同行朋友拍照，我則於同日
    晚間10時許由我朋友A1（姓名年籍詳卷）送我至小港醫院，
    被告隨後即將前開我跪在地上的相片貼在臉書軟體上，並載
    有「小港青蛙先生～他媽被打不夠？要繼續在外面亂生話，
    那就別再讓我抓到一次嘿」之言詞等語相符（見警卷第10、
    11頁、偵卷第60至62頁、原審院卷第55至65頁）；且有案發
    時之在場目擊證人A1於偵查及原審證稱：告訴人於案發當天
    打給我，叫我去告訴人家裡搭載其前往案發地點（即偵卷第
    74頁相片所顯示告訴人跪在地上之處），當時告訴人頭部都
    還沒有外傷，當我們抵達後，有幾台車子也過來，我看見被
    告走向告訴人且出拳毆打告訴人頭部，告訴人也有被打倒在
    地上，被告並有用腳踹告訴人，而非僅止搧告訴人耳光，之
    後我隨即載告訴人前往小港醫院就醫等語（見偵卷第42至45
    頁、原審院卷第67至69頁）可資勾稽吻合；復有告訴人之小
    港醫院診斷證明書（見警卷第17頁、偵卷第68頁）、傷勢照
    片（見偵卷第70、96至100頁）、小港醫院回覆告訴人傷勢
    治療狀況之函文暨所附告訴人病歷資料（見偵卷第68、134
    至144頁）、被告臉書載有「你在外面給我亂傳話…要玩大家
    來玩…操」等貼文及留言翻拍照片、被告臉書社群動態標註
    「陳東子」之人、載有「小港青蛙先生～他媽被打不夠？要
    繼續在外面亂生話，那就別再讓我抓到一次嘿」言詞及分享
    被告跪在地上畫面等臉書翻拍照片在卷可佐（見偵卷第72、
    74、76頁）。據上事證，足見被告前揭具任意性之自白，核
    與事實相符，堪予採信。
㈡、綜上所述，本案事證明確，被告犯行，洵堪認定，應依法論
    科。
二、論罪：
    核被告所為，係犯刑法第277條第1項之傷害罪。
三、上訴論斷部分  　
㈠、原審以本案事證明確，據以論處被告罪刑，固非無見。惟查
    ：被告業於本院坦承犯行，並於111年1月11日與告訴人達成
    和解，另以紅包新臺幣（下同）28,000元向告訴人致歉，有
    被告提出之和解書及本院審判筆錄可憑（見本院卷第57、80
    頁），佐以告訴人於本院陳述所受傷勢已大致復原，雙方已
    解開本案起因之誤會，故出於自由意志與被告和解，並收受
    被告上開致歉紅包，同意對被告從輕量刑等語在卷（見本院
    卷第53、82頁）。是以，被告之犯後態度、被害人之損害回
    復情形均有變動，足以影響本案之量刑基礎，原審未及審酌
    上情，所為量刑容有未妥。被告上訴意旨謂原審量刑過重，
    指摘原判決不當，為有理由，自應由本院將原判決撤銷改判
    。
㈡、爰以行為人之責任為基礎，審酌被告不思以理性、和平之手
    段與態度處理事務，僅因前開細故即率爾出手毆打、以腳踹
    擊告訴人，致其受有前開傷勢，所為實屬不該，惟念被告於
    本院坦認犯行，並與告訴人和解致歉，取得告訴人之原諒，
    兼衡被告犯罪之前科素行（見臺灣高等法院被告前案紀錄表
    ），及其自述高職肄業之智識程度，現職工作在茶行顧店賣
    茶、月收入約30,000元、與母親同住、家境小康之生活狀況
    （見原審院卷第71頁、本院卷第81頁）等一切情狀，量處如
    主文第2項所示之刑，併諭知如易科罰金之折算標準。
據上論斷，應依刑事訴訟法第273條之1、第369條第1項前段、第
364條、第299條第1 項前段，判決如主文。
本案經檢察官吳韶芹提起公訴，檢察官許月雲到庭執行職務。
中　　華　　民　　國　　111 　年　　2 　　月　　24　　日
                  刑事第八庭    審判長法  官  邱明弘 
                                      法  官  陳松檀
                                      法  官  林書慧
以上正本證明與原本無異。
如不服本判決應於收受本判決後20日內向本院提出上訴書狀，其
未敘述上訴理由者，並得於提起上訴後20日內向本院補提理由書
狀（均須按他造當事人之人數附繕本）「切勿逕送上級法院」。
中　　華　　民　　國　　111 　年　　2 　　月　　24　　日
　　　　　　　　　　　　　　　　　　　書記官  林昭吟

◎、附錄本判決論罪科刑法條：
《中華民國刑法第277條第1 項》
傷害人之身體或健康者，處5年以下有期徒刑、拘役或50萬元以
下罰金。